臺灣新竹地方法院刑事判決
111年度交訴字第62號
公  訴  人  臺灣新竹地方檢察署檢察官
被      告  許志豪


上列被告因公共危險案件，經檢察官提起公訴（111年度偵字第2
005號），經本院改行簡式審判程序，判決如下：
    主      文
許志豪犯肇事致人傷害逃逸罪，處有期徒刑陸月，如易科罰金，
以新臺幣壹仟元折算壹日。
    事實及理由
一、本件犯罪事實及證據，除補充「被告許志豪於本院準備程序
    及簡式審判程序中之自白」為證據外，餘均引用檢察官起訴
    書之記載（如附件）。
二、論罪科刑
（一）核被告許志豪所為，係犯刑法第185 條之4第1項前段之肇
      事致人傷害逃逸罪。
（二）本案檢察官認被告構成累犯之事實，並提出刑案資料查註
      紀錄表佐證，然未就就被告構成累犯事實主張並指出證明
      方法，是參照最高法院刑事大法庭110年度台上大字第566
      0號裁定之意旨，即不能遽行論以累犯，但本院仍得就被
      告之前科素行，依刑法第57條第5款所定「犯罪行為人之
      品行」之量刑審酌事項而為上揭評價，併予敘明。
（三）爰以行為人之責任為基礎，審酌被告肇事導致告訴人謝侑
      璇受傷，肇事後又逃逸離開現場，行為不當應予譴責，惟
      念及被告犯後尚知坦承犯行，且積極與告訴人洽談和解，
      彌補告訴人損害之犯後態度，兼衡被告之素行、智識程度
      、家庭生活、經濟狀況等一切情狀，量處如主文所示之刑
      ，並諭知易科罰金之折算標準。
據上論斷，應依刑事訴訟法第273條之1第1項、第299條第1項前
段、第310條之2 、第454條第2項，判決如主文。
本案經檢察官賴佳琪提起公訴，檢察官林李嘉到庭執行職務。
中　　華　　民　　國   111    年    7     月    18    日
                  刑事第三庭  法  官  黃怡文
以上正本證明與原本無異。
如不服本判決應於收受本判決後20日內向本院提出上訴書狀，上
訴書狀應敘述具體理由。上訴書狀未敘述上訴理由者，應於上訴
期間屆滿後20日內補提理由書狀於本院(均須按他造當事人之人
數附繕本 )「切勿逕送上級法院」。 
中　　華　　民　　國　　111 　年　　7 　　月　　18　　日
                              書記官  謝沛真
附錄本案所犯法條：
刑法第185條之4
駕駛動力交通工具發生交通事故，致人傷害而逃逸者，處六月以
上五年以下有期徒刑；致人於死或重傷而逃逸者，處一年以上七
年以下有期徒刑。
犯前項之罪，駕駛人於發生交通事故致人死傷係無過失者，減輕
或免除其刑。
附件
臺灣新竹地方檢察署檢察官起訴書
                                     111年度偵字第2005號
　　被　　　告　許志豪　男　43歲（民國00年0月0日生）
　　　　　　　　　　　　住○○市○區○○街00巷00○0號
　　　　　　　　　　　　國民身分證統一編號：Z000000000號
上列被告因肇事逃逸案件，已經偵查終結，認應提起公訴，茲將
犯罪事實及證據並所犯法條分敘如下：
　　　　犯罪事實
一、許志豪前因公共危險案件，經臺灣新竹地方法院判決判處有
    期徒刑2月確定，於民國109年11月26日易科罰金執行完畢。
    詎其猶不知悔改，於110年11月28日凌晨2時50分許，駕駛車
    牌號碼0000-00號自小客車，沿新竹市東區慈雲路高架橋由
    北往南方向行駛，行經慈雲路高架橋E1-34燈桿時，本應注
    意行車速度，依速限標誌或標線之規定，且應注意車輛行駛
    之車道，應依標誌或標線之規定行駛，而分向限制線係用以
    劃分路面成雙向車道，禁止車輛跨越行駛，而依當時之情形
    ，並無不能注意之情事，竟疏未注意及此，貿然跨越分向限
    制線以時速60至70公里（該路段速限時速50公里）超速行駛
    ，適有謝侑璇駕駛車牌號碼0000-00號自小客車沿對向內側
    車道駛至，2車因而發生碰撞，謝侑璇之車輛遭此巨大衝擊
    力道，其後車輪架因而脫落、後方保險桿掉落，致謝侑璇受
    有頸挫傷、腦震盪等傷害（許志豪所涉過失傷害部分，業經
    謝侑璇撤回告訴，另為不起訴處分）。詎許志豪知其已因駕
    車肇事致人受傷，竟未表明其為車禍肇事人，且未停留現場
    等候警方處理，便基於肇事逃逸之犯意逕行棄車步行逃逸離
    去。
二、案經謝侑璇訴請新竹市警察局第二分局報告偵辦。
　　　　證據並所犯法條
一、訊據被告許志豪對上開犯罪事實坦承不諱，復據告訴人謝侑
    璇於警詢及偵訊中指述綦詳，並有道路交通事故調查報告表
    （一）、（二）、道路交通事故現場圖、中國醫藥大學新竹
    附設醫院診斷證明書、新竹市警察局舉發違反道路交通管理
    事件通知單、車籍資料、行車紀錄器錄影光碟、行車紀錄器
    畫面翻拍照片、現場(含車損)照片等在卷可稽。是被告犯嫌
    堪以認定。
二、核被告所為，係犯刑法第185條之4第1項前段之肇事逃逸罪
    嫌。又被告曾受有期徒刑之執行完畢，有本署刑案資料查註紀
    錄表在卷可按，其於5年內故意再犯本件有期徒刑以上之罪，
    為累犯，請依刑法第47條第1項之規定及大法官會議釋字775
    號解釋意旨，量處其刑。
三、依刑事訴訟法第251條第1項提起公訴。
　　此　致
臺灣新竹地方法院
中　　華　　民　　國　 111　　年　　 4　　月　　 1　　日
                              檢  察  官  賴佳琪
本件證明與原本無異　
中　　華　　民　　國　 111　　年　　4 　　月　　 25　 日
                          　　書　記　官  楊凱婷
附錄本案所犯法條全文
中華民國刑法第185條之4
駕駛動力交通工具發生交通事故，致人傷害而逃逸者，處 6 月
以上 5 年以下有期徒刑；致人於死或重傷而逃逸者，處 1 年以
上 7 年以下有期徒刑。
犯前項之罪，駕駛人於發生交通事故致人死傷係無過失者，減輕
或免除其刑。